臺灣板橋地方法院刑事判決　　　　　　　99年度訴字第2441號
公　訴　人　臺灣板橋地方法院檢察署檢察官
被　　　告　曾鴻欽
選任辯護人　鄭聯芳律師
被　　　告　洪嘉玟
選任辯護人　陳麗玢律師
被　　　告　林彥銘
選任辯護人　鄒孟昇律師
被　　　告　孫大鈞
選任辯護人　林維信律師
上列被告等因違反毒品危害防制條例等案件，經檢察官提起公訴
（99年度偵字第15113 號、第18456 號、第18459 號），本院判
決如下：
    主  文
曾鴻欽犯如附表壹、附表貳所示之罪，各處如附表壹、附表貳所
示之刑。應執行有期徒刑捌年，扣案附表肆編號貳、、伍、捌
之壹、玖之壹、拾貳至拾肆、貳拾壹至貳拾肆所示之物均沒收，
扣案如附表肆編號捌、玖之第二級毒品肆包、第三級毒品壹包（
驗餘淨重各為零點陸玖壹捌公克、壹點伍陸捌伍公克）均沒收銷
燬。
林彥銘犯如附表壹、附表所示之罪，各處如附表壹、附表所
示之刑。應執行有期徒刑拾貳年，扣案附表肆編號貳、、伍、
捌之壹、玖之壹、拾貳至拾肆、貳拾壹至貳拾肆所示之物均沒收
，扣案如附表肆編號捌、玖之第二級毒品肆包、第三級毒品壹包
（驗餘淨重各為零點陸玖壹捌公克、壹點伍陸捌伍公克）均沒收
銷燬，未扣案之販賣第三級毒品所得新臺幣佰元，應與孫大鈞
、洪嘉玟連帶沒收，如全部或一部不能沒收時，以其與孫大鈞、
洪嘉玟之財產連帶抵償之。
孫大鈞犯如附表壹、附表所示之罪，各處如附表壹、附表所
示之刑。應執行有期徒刑柒年，扣案附表肆編號貳、、伍、捌
之壹、玖之壹、拾貳至拾肆、貳拾壹至貳拾肆所示之物均沒收，
扣案如附表肆編號捌、玖之第二級毒品肆包、第三級毒品壹包（
驗餘淨重各為零點陸玖壹捌公克、壹點伍陸捌伍公克）均沒收銷
燬，未扣案之販賣第三級毒品所得新臺幣佰元，應與林彥銘、
洪嘉玟連帶沒收，如全部或一部不能沒收時，以其與林彥銘、洪
嘉玟之財產連帶抵償之。
洪嘉玟共同販賣第三級毒品，累犯，處有期徒刑壹年月，扣案
如附表肆編號所示之物沒收，未扣案之販賣第三級毒品所得新
臺幣佰元，應與林彥銘、孫大鈞連帶沒收，如全部或一部不能
沒收時，以其與林彥銘、孫大鈞之財產連帶抵償之。
    事  實
一、曾鴻欽、林彥銘、孫大鈞，均明知甲基安非他命、愷他命（
    Ketamine，俗稱K他命）分別為毒品危害防制條例所明定列
    管之第二級、第三級毒品，不得販賣，渠等竟基於販賣第二
    級毒品甲基安非他命、第三級毒品愷他命之犯意聯絡，由林
    彥銘向真實姓名、年籍不詳、綽號「小維」之成年男子購得
    甲基安非他命、愷他命後，每日前往曾鴻欽位於臺北縣三重
    市（現改制為新北市三重區，下均稱之）63號4樓住所，補
    足固定份量之毒品，並與曾鴻欽將每日補充之毒品種類及重
    量共同記載於扣案如附表4編號14之帳冊中，曾鴻欽則負責
    對外販賣甲基安非他命、愷他命，俟日後算賣毒品取得現金
    後，再將款項清償予林彥銘，孫大鈞則依曾鴻欽之指示，交
    付甲基安非他命、愷他命，並向購毒者收取款項後交付予曾
    鴻欽。渠等以此方式共同於如附表1所示時間、地點，以如
    附表1所示方式及價格，共同販賣如附表1所示愷他命、甲基
    安非他命予如附表1所示之人以營利。
二、曾鴻欽明知甲基安非他命經中央衛生主管機關明令公告列為
    禁藥，不得轉讓，竟基於轉讓禁藥之犯意，於如附表2所示
    時間、地點，以如附表2所示方式，未向傅傑取得任何代價
    ，轉讓如附表2所示甲基安非他命予傅傑。
三、洪嘉玟前於民國98年間因恐嚇案件，經臺灣澎湖地方法院以
    98年度馬簡字第126 號判決判處有期徒刑3 月確定，於99年
    2 月26日易科罰金執行完畢。詎其仍不知悔改，與林彥銘、
    孫大鈞，均明知愷他命為毒品危害防制條例所明定列管之第
    三級毒品，不得販賣，渠等竟基於販賣第三級毒品愷他命之
    犯意聯絡，於如附表3 所示時間、地點，以如附表3 所示方
    式及價格，共同販賣如附表3 所示愷他命予如附表3 所示之
    人以營利。
四、嗣因臺灣板橋地方法院檢察署向本院聲請通訊監察，發覺如
    附表1 、附表3 所示販賣甲基安非他命、愷他命之行為，於
    99年5 月23日16時許，前往曾鴻欽位於臺北縣三重市（現改
    制為新北市三重區）63號4 樓住所查獲曾鴻欽等4 人，扣得
    附表4 所示物品，始悉上情。
五、案經新北市政府警察局海山分局移送臺灣板橋地方法院檢察
    署檢察官偵查起訴。
    理  由
一、按被告以外之人於審判外之陳述，雖不符前4條之規定，而
    經當事人於審判程序同意作為證據，法院審酌該言詞陳述或
    書面陳述作成時之情況，認為適當者，亦得為證據。當事人
    或辯護人於法院調查證據時，知有第159條第1項不得為證據
    之情形，而未於言詞辯論終結前聲明異議者，視為有前項之
    同意。刑事訴訟法第159條之5定有明文。本案言詞辯論終結
    前，被告曾鴻欽、林彥銘、孫大鈞、洪嘉玟及其等辯護人均
    不爭執被告以外之人於審判外之言詞陳述或書面陳述之證據
    能力（見本院卷第236 頁反面），揆諸上開規定，視為被告
    等人已同意上開各該證據方法得作為證據，而本院審酌上開
    各該證據均非非法取得之證據，並無證據力明顯過低之情形
    ，復經本院於審判期日就上開證據依法進行調查、辯論，依
    法均有證據能力。
二、上開犯罪事實，業據被告曾鴻欽、林彥銘、孫大鈞、洪嘉玟
    於檢察官偵訊及本院審理時均坦承不諱（見臺灣板橋地方法
    院檢察署99年度偵字第15113號卷第193、195、198、199、2
    14、215、217頁），核與證人即購買甲基安非他命或愷他命
    或受讓甲基安非他命之人許慧君、傅傑、張青森於檢察官偵
    訊時所證買賣甲基安非他命或愷他命或受讓甲基安非他命之
    情節相符（見同上偵查卷第165、166頁、第205、206頁、第
    160頁、第236頁），並有被告曾鴻欽用以聯絡販賣甲基安非
    他命或愷他命之行動電話門號0000000000號、0000000000號
    行動電話及被告洪嘉玟用以聯絡販賣愷他命之行動電話門號
    0000000000號監聽譯文1 份在卷可稽（見同上偵查卷第153
    頁反面、第154 頁反面、第157 頁反面、第158 頁），及如
    附表4 編號1 至5 之門號0000000000號、0000000000號、00
    00000000號、0000000000號、0000000000號行動電話（除門
    號0000000000號外，均各含SIM 卡1 枚）、如附表4 編號12
    、13之被告曾鴻欽所有預備供販賣毒品所用之物分裝袋8 包
    （671 個）、電子磅秤2 臺、如附表編號14之被告曾鴻欽所
    有供犯如附表1 所示犯行之帳冊1 本、如附表4 編號21至24
    之被告林彥銘所有、犯如附表1 之罪所得新臺幣（下同）6,
    200 元扣案可憑。又扣案被告曾鴻欽所有預備供販賣之白色
    透明結晶4 包、白色結晶1 包，經交通部民用航空局航空醫
    務中心鑑定結果各含第二級毒品甲基安非他命、第三級毒品
    愷他命成分，淨重分別為0.6920公克、1.5690公克，因鑑驗
    取樣各為0.0002公克、0.0005公克，驗餘淨重分別為0.6918
    公克、1.5685公克，有該中心99年6 月18日航藥鑑字第0993
    977 號毒品鑑定書1 份在卷（見同上偵查卷第247 頁）可稽
    ，此外，復有查扣現場照片暨扣案物照片10張（見同上偵查
    卷第64至68頁）在卷可參。足認被告曾鴻欽、林彥銘、孫大
    鈞、洪嘉玟之自白均應與事實相符，堪予採信。
三、又按本法所稱禁藥，係指藥品有左列各款情形之一者：一、
    經中央衛生主管機關明令公告禁止製造、調劑、輸入、輸出
    、販賣或陳列之毒害藥品。二、未經核准擅自輸入之藥品。
    但旅客或隨交通工具服務人員攜帶自用藥品進口者，不在此
    限。（以上第一項）前項第二款自用藥品之限量，由中央衛
    生主管機關會同財政部公告之。（以上第二項）」，藥事法
    第22條定有明文。查以，安非他命類（Amphetamine-like）
    藥品，對中樞神經具有強烈興奮作用，服用後會引起不安、
    頭昏、顫抖、亢進性反應、失眠、焦慮、譫妄，並產生耐藥
    性、依賴性、欣慰感等副作用。基於維護國民健康，前經行
    政院衛生署分別於68年7 月7日 以該署衛署藥字第221433號
    、於69年12月8 日以該衛署藥字第301124號公告列為不准登
    記藥品及禁止使用各在案，復經同署於75年7 月11日以該署
    衛署藥字第597627號公告安非他命類（Amphetamine-like）
    藥品包括Amphetamine 、Dexamphetamine、Methamphetamin
    e 與其衍生物之鹽類及製劑，一概禁止使用等情，有上開公
    告可查。則甲基安非他命既經行政院衛生署上開公告列為不
    准登記及禁止使用之藥品，並對國人宣導多年，又被告曾鴻
    欽係心智正常之成年男子，對於外界資訊之接收應無障礙，
    其既明知其如附表2 所轉讓之物為甲基安非他命，屬毒品危
    害防制條例第2 條第2 項第2 款規定之第二級毒品，且係違
    禁物，自不得就甲基安非他命為禁藥等情委為不知，是其明
    知「甲基安非他命」係第二級毒品，且係禁藥乙節洵堪認定
    。綜上，本案事證明確，均應依法論科。
四、論罪科刑：
  (一)按甲基安非他命、愷他命分屬毒品危害防制條例第2 條第2
    項第2 款、第3 款規定之第二、三級毒品，核被告曾鴻欽、
    林彥銘、孫大鈞所為如附表1 編號1 所示販賣愷他命及所為
    如附表編號2 至4 所示販賣甲基安非他命之行為，均各係犯
    毒品危害防制條例第4 條第3 項、第2 項之販賣第二級、第
    三級毒品罪；被告林彥銘、洪家玟、孫大鈞所為如附表3 所
    示販賣愷他命之行為，均係犯毒品危害防制條例第4 條第3
    項之販賣第三級毒品罪。被告曾鴻欽、林彥銘、孫大鈞、洪
    家玟因各次販賣甲基安非他命、愷他命而持有各該售出第二
    、三級毒品之低度行為，均應為該次販賣之高度行為吸收，
    不另論罪。又甲基安非他命業經行政院衛生署公告列為禁藥
    管理，同屬藥事法第22條第1 項第1 款所稱之禁藥，核被告
    曾鴻欽所為如附表2 所示轉讓甲基安非他命行為，係犯藥事
    法第83條第1 項之轉讓禁藥罪。此部分轉讓甲基安非他命犯
    行，雖亦構成毒品危害防制條例第8 條第2 項之轉讓第二級
    毒品罪，然因本案未符合毒品危害防制條例所規定任何加重
    要件，無法定刑加重後較藥事法第83條第1 項法定刑為重之
    情形，藥事法第83條第1 項轉讓禁藥罪既為毒品危害防制條
    例第8 條第2 項轉讓第二級毒品罪之後法，且為重法，應優
    先適用（最高法院98年度臺上字第6962號判決要旨參照）。
    檢察官認被告此行為當論以毒品危害防制條例第8 條第2 項
    之轉讓第二級毒品罪，容有未洽，因基本社會事實同一，依
    法變更應適用之法條。被告轉讓甲基安非他命前之持有行為
    與之後的轉讓行為，為實質上一罪之階段行為，高度之轉讓
    行為已依藥事法加以處罰，依法律適用完整性之法理，其低
    度之持有行為不能再行割裂適用毒品危害防制條例加以處罰
    （最高法院82年度臺上字第4076號判決參照）。又被告曾鴻
    欽所犯附表1 編號1 至4 及附表2 所示之5 罪間、被告林彥
    銘及孫大鈞所犯附表1 編號1 至4 及附表3 所示之5 罪間，
    其犯意各別，行為互殊，均應分論併罰。被告曾鴻欽、林彥
    銘、孫大鈞間就附表1 所示販賣第二級、第三級毒品犯行，
    及被告林彥銘、孫大鈞、洪嘉玟就附表3 所示販賣第三級毒
    品犯行，各有犯意聯絡及行為分擔，均應論以共同正犯。又
    被告洪嘉玟有如犯罪事實欄所載之前科執行紀錄，有臺灣高
    等法院被告前案紀錄表1 份在卷可憑，其於刑之執行完畢後
    ，5 年內故意再犯本件有期徒刑以上之罪，為累犯，應依刑
    法第47條第1 項之規定加重其刑。
  (二)按犯毒品危害防制條例第4 條第2 項之罪，供出毒品來源，
    因而查獲其他正犯或共犯者，減輕或免除其刑，毒品危害防
    制條例第17條第1 項定有明文，係指犯罪行為人供出毒品來
    源之對向性正犯，或與其具有共同正犯、共犯（教唆犯、幫
    助犯）關係之毒品由來之人的相關資料，諸如其前手或共同
    正犯、共犯之姓名、年籍、住居所或其他足資辨別之特徵等
    項，使調查或偵查犯罪之公務員得據以對之發動調查或偵查
    程序，並因此而確實查獲其人、其犯行者，始足該當（最高
    法院99年度台上字第7606號判決參照）。查被告曾鴻欽、孫
    大鈞、洪嘉玟、林彥銘於99年5 月25日為警查獲時，斯時雖
    已就曾鴻欽持用以販賣第二、三級毒品之行動電話門號0000
    000000號、0000000000號實施通訊監察，認被告曾鴻欽涉嫌
    販賣第二、三級毒品，惟尚未有確切證據足以合理懷疑毒品
    來源係被告林彥銘，俟被告曾鴻欽、孫大鈞、洪嘉玟分別於
    查獲翌日即99年5 月26日14時3 分許、12時51分許、11時許
    ，警方詢問時始供出甲基安非他命、愷他命之毒品來源係被
    告林彥銘，嗣於99年5 月26日15時56分起，警方據以對被告
    林彥銘發動調查詢問，並移送檢察官偵查，因而查獲林彥銘
    共同販賣甲基安非他命、愷他命之犯行，此有被告曾鴻欽、
    孫大鈞、洪嘉玟、林彥銘警詢筆錄各1 份及前開通訊監察譯
    文在卷可參（見同上偵查卷第3 頁、第8 頁、第39頁至第42
    頁及本院卷第178 頁、同上偵查卷第150 頁至第158 頁），
    足認於被告曾鴻欽、孫大鈞、洪嘉玟供出毒品來源之前，調
    查或偵查之公務員尚未有確切之證據，足以合理懷疑被告林
    彥銘係販賣第二、三級毒品之共犯，故嗣後查獲之共犯（即
    被告林彥銘）與被告曾鴻欽、孫大鈞、洪嘉玟之供出毒品來
    源間，具有先後及相當之因果關係。是被告曾鴻欽就附表1
    之犯行、被告孫大鈞就附表1 、3 之犯行及洪嘉玟就附表3
    之犯行，均合於前揭毒品危害防制條例第17條第1 項之規定
    ，應依法減輕其刑。
  (三)復按毒品危害防制條例第17條第2 項規定：「犯第4 條至第
    8 條之罪於偵查及審判中均自白者，減輕其刑。」。係指偵
    查及審判中均有自白犯罪而言，故僅須被告於偵、審中均曾
    經自白，即得認有該條項之適用，不以始終承認為必要。又
    自白乃對「自己」之犯罪事實「全部」或「主要部分」為肯
    定供述之謂，且非以其係有罪之肯定為必要，縱時日、處所
    、行為態樣等非構成犯罪事實之要素略有不符，或另有阻卻
    違法、阻卻責任事由存在之主張，亦不影響其為自白（最高
    法院99年度台上字第6608號、99年度台上字第5731號、99年
    度台上字第4962號判決參照）。又該條項規定旨在鼓勵毒犯
    自白認罪，以開啟其自新之路，故毒販在偵查及審判中之歷
    次陳述，各有一次以上之自白者，不論其之自白，係出於自
    動或被動、簡單或詳細，並其自白後有無翻異，即應依法減
    輕其刑。而自白在學理上有所謂「狹義自白」與「廣義自白
    」二種概念；刑事訴訟法第100 條規定，雖將被告對於犯罪
    之自白及其他不利益之陳述區分為二，然自白在本質上亦屬
    於自己不利益陳述之一種，而同法第156 條第1 項，固僅就
    自白之證據能力為規定，但對於其他不利益之陳述證據能力
    之有無，仍有其適用。基於被告自白在刑事訴訟法上之證據
    能力與證明力有諸多之限制，因此法規範上所謂被告之自白
    ，宜從廣義解釋，除指對於犯罪事實全部或一部為肯定供述
    之狹義自白外，尚包括狹義自白以外之其他承認不利於己之
    事實所為之陳述在內（最高法院99年度台上字第4874號判決
    參照）。本案被告曾鴻欽、林彥銘、孫大鈞所犯共同販賣第
    二、三級毒品罪及洪嘉玟所犯共同販賣第三級毒品罪部分，
    被告曾鴻欽、林彥銘、孫大鈞、洪嘉玟於偵訊、本院準備程
    序及審理時均有表示認罪或就「自己」之犯罪事實「主要部
    分」等不利於己之事實為肯定供述，縱被告林彥銘、孫大鈞
    、洪嘉玟之辯護人於準備程序時有提出其他答辯，依據前揭
    說明，仍無礙其因自白而應獲減刑之寬典，爰就被告曾鴻欽
    、林彥銘、孫大鈞、洪嘉玟均依毒品危害防制條例第17條第
    2 項之規定，減輕其刑。被告曾鴻欽、孫大鈞、洪嘉玟並依
    刑法第71條第2 項之規定遞減其刑。被告洪家玟部分，並依
    法先加後減之。至被告曾鴻欽如附表2 所示之轉讓第二級毒
    品甲基安非他命犯行，則因藥事法無轉讓禁藥於供出毒品來
    源，因而查獲其他正犯或共犯者，減輕或免除其刑及偵查及
    審判中自白應減輕其刑之規定，無割裂適用毒品危害防制條
    例第17條規定之餘地，爰不減輕其刑，附此敘明。
  (四)至被告洪家玟及其辯護人陳稱其係因其夫即被告曾鴻欽於睡
    夢中，代為接聽曾鴻欽門號0000000000號之行動電話，始為
    本件附表3 所示犯行，其販賣次數僅一，犯罪情節尚屬輕微
    ，販毒金額僅新臺幣300 元，所得非鉅，且須扶養2 名幼子
    （見卷附被告洪家玟、曾鴻欽之戶籍謄本2 紙），縱依毒品
    危害防制條例第17條之規定減輕其刑，仍有情輕法重之虞；
    被告林彥銘及其辯護人陳稱其係基於幫助被告曾鴻欽解決經
    濟困境，本身並無賺取任何利益，亦無與其同分販毒所得；
    及被告孫大鈞及其辯護人陳稱係因其涉嫌違反槍砲彈藥刀械
    管制條例案件，被家人趕出家門，為被告曾鴻欽收留而同住
    ，始跑腿協助被告曾鴻欽販賣交付毒品，事發後，其有積極
    尋找正當工作，很珍惜工作機會，亦有積極自新之表現，希
    望可以從事正常生活及假日之家庭戶外活動，並提出萬成國
    際人才股份有限公司在職服務證明書1 紙，而認被告3 人均
    應適用刑法第59條之規定酌減其刑云云，然按刑法第59條之
    酌量減輕其刑，必須犯罪另有其特殊之原因與環境等等，在
    客觀上足已引起一般同情，認為即予宣告法定最低刑期，猶
    嫌過重者，始有其適用；至於犯罪之動機、犯罪之手段或犯
    罪後之態度等情狀，僅可為法定刑內從輕科刑之標準，不得
    據為酌量減輕之理由（最高法院69年度臺上字第328 號、第
    3071號、70年度臺上字第2511號、77年度臺上字第4382號、
    80年度臺上字第4777號、84年度臺上字第2164號、91年度臺
    上字第733 號判決亦同此意旨），查販賣第二、三級毒品對
    社會風氣及治安危害重大，為政府嚴加查緝之重大犯罪，被
    告三人明知毒品對人體身心健康危害之烈，竟進而為販賣毒
    品犯行，危害社會治安甚大，並查無在被告洪家玟、林彥銘
    、孫大鈞3 人個人方面有何特殊之原因或環境客觀上足以引
    起一般人同情，是本院認無從依法酌減其刑。
  (五)爰審酌被告曾鴻欽、林彥銘、孫大鈞、洪嘉玟正值青壯，不
    思循正當途徑賺取錢財，竟為本件共同販賣第二、三級毒品
    或轉讓禁藥犯行，所為嚴重危害社會秩序與國民健康，兼衡
    渠等除被告洪嘉玟外，均無前科，素行尚可（參卷附臺灣高
    等法院被告前案紀錄表各1 份），暨渠等犯罪之動機、目的
    、手段、智識程度、販毒及轉讓禁藥之數量、次數、犯後自
    警詢、偵訊及本院審理時均坦承犯行，態度良好等一切情狀
    ，分別量處如主文所示之刑，並就被告曾鴻欽、林彥銘、孫
    大鈞部分定其應執行之刑。
  (六)按刑罰法令關於沒收之規定，兼採職權沒收主義與義務沒收
    主義。職權沒收，係指法院就屬於被告所有，供犯罪所用、
    預備用或因犯罪所得之物，仍得本於職權斟酌是否宣告沒收
    ，例如刑法第38條第1 項第2 款、第3 款、第3 項前段等規
    定屬之。義務沒收，則又可分為絕對義務沒收與相對義務沒
    收。前者指凡法條有：「不問屬於犯人與否，沒收之」之特
    別規定者屬之，法院就此等物品是否宣告沒收，無斟酌餘地
    ，除已證明滅失者外，不問屬於犯人與否或有無查扣，均應
    宣告沒收，例如刑法第38條第1 項第1 款、第2 項、第200
    條、第205 條、第209 條、第219 條、第266 條第2 項、毒
    品危害防制條例第18條第1 項前段等規定屬之；後者則係指
    供犯罪所用、預備用或因犯罪所得，以屬於被告所有者為限
    ，始應予以沒收，例如毒品危害防制條例第19條第1 項前段
    是（最高法院96年度台上字第7069號判決參照）。扣案如附
    表4 編號2 至3 、5 所示之物，分別係被告孫大鈞、林彥銘
    所有，分別用以聯繫如附表1 、3 所示販賣甲基安非他命、
    愷他命之行動電話；附表4 編號13至14所示之物，均係被告
    曾鴻欽所有供犯如附表1 所示犯行所用之物，業經被告孫大
    鈞、林彥銘坦認在卷（見本院卷第238 頁及反面）；另扣案
    現金13,700元，其中如附表4 編號21至24所示之共計6,200
    元，係因被告曾鴻欽為如附表1 販賣第二、三級毒品犯行回
    帳予被告林彥銘，業據被告曾鴻欽、林彥銘坦承在卷（見本
    院卷第238 頁及反面），足認係被告林彥銘所有、因犯附表
    1 之罪販毒所得，均應依毒品危害防制條例第19條第1 項之
    規定，在各罪主文項下俱宣告沒收；至其餘現金即附表4 編
    號15之7, 500元，被告林彥銘雖供稱為其所有，係被告曾鴻
    欽販賣第二、三級毒品回帳所得，惟無證據足認係其為附表
    1 所得之財物，亦無證據證明與本案犯行有關，既與其等被
    訴販賣或轉讓行為欠缺直接關連性，爰不宣告沒收，附此敘
    明。又扣案如附表4 編號8 、9 所示之第二級毒品甲基安非
    他命4 包、第三級毒品愷他命1 包（驗餘淨重各為0.6918公
    克、1.56 85 公克），均係被告曾鴻欽預備供販賣之用，係
    當場查獲之毒品，均應依毒品危害防制條例第18條第1 項前
    段之規定，在各罪主文項下俱宣告沒收；至因鑑定用罄部分
    ，因已滅失，自不併予宣告沒收銷燬，附此敘明；又前開第
    二級毒品甲基安非他命及第三級毒品愷他命之外包裝袋共5
    只及附表4 編號12所示之物，均係被告曾鴻欽所有用於包裹
    毒品，防其裸露、潮濕，便於持有，預備供販賣之用，均屬
    被告曾鴻欽所有供犯罪預備之物，爰均依刑法第38條第1 項
    第2 款之規定，在各罪主文項下俱宣告沒收。又上述沒收之
    宣告，基於共同犯罪行為應由共犯各負全部責任之理論，應
    於同屬共同正犯之各罪宣告刑項下均諭知沒收。又附表4 編
    號25所示之300 元，係於完成附表3 所示販毒交易後，由證
    人張青森交付價金予被告孫大鈞，並經被告洪家玟指示被告
    孫大鈞用以購買當日中午之便當花用殆盡，故未扣案，故新
    臺幣300 元係共同販賣愷他命犯行所得之財物，如全部或一
    部不能沒收時，應由被告林彥銘、孫大鈞與洪嘉玟連帶沒收
    ，如全部或一部不能沒收時，均以被告林彥銘、孫大鈞與洪
    嘉玟之財產連帶抵償之，又基於共同犯罪行為應由共犯各負
    全部責任之理論，應於同屬共同正犯之被告林彥銘、孫大鈞
    宣告刑項下均諭知沒收、連帶抵償。至附表4 編號1 、4 所
    示之物，雖係供犯如附表1 、2 所示犯行所用之物，惟非被
    告曾鴻欽、林彥銘、孫大鈞等人之物；附表4 編號6 、7 、
    10、11（被告林彥銘所犯施用第二級毒品所用之物，業經本
    院以99年度簡字第6583號判決宣告沒收銷燬）、16至20所示
    之物，均非供本件犯行所用之物，亦無證據證明與本案犯行
    有關，前開物品既與其等被訴販賣或轉讓行為欠缺直接關連
    性，爰均不宣告沒收，附此敘明。
據上論斷，應依刑事訴訟法第299 條第1 項前段、第300 條，毒
品危害防制條例第4條第2項、第3項、第17條、第18條第1項前段
、第19條第1項，藥事法第83條第1項，刑法第11條、第28條、第
47條第1 項、第51條第5 款、第38條第1 項第2 款，判決如主文
。
本案經檢察官張世聰到庭執行職務。
中    華    民    國   100    年    1     月    20    日
              刑事第十四庭  審判長法  官  吳幸娥
                                  法  官  廖欣儀
                                  法  官  傅明華
上列正本證明與原本無異。
如不服本判決應於收受判決後10日內向本院提出上訴書狀，並應
敘述具體理由；其未敘述上訴理由者，應於上訴期間屆滿後20日
內向本院補提理由書（均須按他造當事人之人數附繕本）「切勿
逕送上級法院」。
                                  書記官  蔡一如
中    華    民    國   100    年    1     月    20    日
附錄本案論罪科刑法條：
毒品危害防制條例第4 條
製造、運輸、販賣第一級毒品者，處死刑或無期徒刑；處無期徒
刑者，得併科新臺幣2 千萬元以下罰金。
製造、運輸、販賣第二級毒品者，處無期徒刑或7 年以上有期徒
刑，得併科新臺幣1 千萬元以下罰金。
製造、運輸、販賣第三級毒品者，處5 年以上有期徒刑，得併科
新臺幣7 百萬元以下罰金。
製造、運輸、販賣第四級毒品者，處3 年以上10年以下有期徒刑
，得併科新臺幣3 百萬元以下罰金。
製造、運輸、販賣專供製造或施用毒品之器具者，處1 年以上7
年以下有期徒刑，得併科新臺幣1 百萬元以下罰金。
前5 項之未遂犯罰之。
藥事法第83條
明知為偽藥或禁藥，而販賣、供應、調劑、運送、寄藏、牙保、
轉讓或意圖販賣而陳列者，處7 年以下有期徒刑，得併科新臺幣
5 百萬元以下罰金。
犯前項之罪，因而致人於死者，處7 年以上有期徒刑，致重傷者
，處3 年以上12年以下有期徒刑。
因過失犯第1 項之罪者，處2 年以下有期徒刑、拘役或科新臺幣
30萬元以下罰金。
第1 項之未遂犯罰之。
附表1：
┌──┬────┬────┬───┬───────┬────────────────┐
│編號│交易時間│交易地點│買受人│交  易  內  容│交        易        方        式│
├──┼────┼────┼───┼───────┼────────────────┤
│ 1  │99年4 月│臺北市林│許慧君│以新臺幣800 元│許慧君以0000000000號行動電話、曾│
│    │20日    │森北路85│      │購買愷他命2 公│鴻欽以0000000000號行動電話，在電│
│    │        │巷86號5 │      │克            │話中聯絡妥交易事宜後，由孫大均交│
│    │        │樓1C室  │      │              │付愷他命。                      │
│    ├────┴────┴───┴───────┴────────────────┤
│    │主文：曾鴻欽共同販賣第三級毒品，處有期徒刑壹年拾月，扣案如附表肆編號貳、伍、│
│    │      玖之壹、拾貳至拾肆、貳拾壹所示之物均沒收，扣案如附表肆編號玖之第三級毒│
│    │      品壹包（驗餘淨重為壹點伍陸捌伍公克）沒收銷燬。                        │
│    │主文：林彥銘共同販賣第三級毒品，處有期徒刑貳年陸月，扣案如附表肆編號貳、伍、│
│    │      玖之壹、拾貳至拾肆、貳拾壹所示之物均沒收，扣案如附表肆編號玖之第三級毒│
│    │      品壹包（驗餘淨重為壹點伍陸捌伍公克）均沒收銷燬。                      │
│    │主文：孫大鈞共同販賣第三級毒品，處有期徒刑壹年陸月，扣案如附表肆編號貳、伍、│
│    │      玖之壹、拾貳至拾肆、貳拾壹所示之物均沒收，扣案如附表肆編號玖之第三級毒│
│    │      品壹包（驗餘淨重為壹點伍陸捌伍公克）均沒收銷燬。                      │
├──┼────┬────┬───┬───────┬────────────────┤
│編號│交易時間│交易地點│買受人│交  易  內  容│交        易        方        式│
├──┼────┼────┼───┼───────┼────────────────┤
│ 2  │99年4 月│臺北市林│許慧君│以新臺幣2,200 │許慧君以0000000000號行動電話、曾│
│    │27日    │森北路85│      │元購買甲基安非│鴻欽以0000000000號行動電話，在電│
│    │        │巷86號5 │      │他命1公克     │話中聯絡妥交易事宜後，由孫大均交│
│    │        │樓1C室  │      │              │付甲基安非他命。                │
│    ├────┴────┴───┴───────┴────────────────┤
│    │主文：曾鴻欽共同販賣第二級毒品，處有期徒刑貳年陸月，扣案如附表肆編號、伍、│
│    │      捌之壹、拾貳至拾肆、貳拾貳所示之物均沒收，扣案如附表肆編號捌之第二級毒│
│    │      品肆包（驗餘淨重為零點陸玖壹捌公克）均沒收銷燬。                      │
│    │主文：林彥銘共同販賣第二級毒品，處有期徒刑年陸月，扣案如附表肆編號、伍、│
│    │      捌之壹、拾貳至拾肆、貳拾貳所示之物均沒收，扣案如附表肆編號捌之第二級毒│
│    │      品肆包（驗餘淨重為零點陸玖壹捌公克）均沒收銷燬。                      │
│    │主文：孫大鈞共同販賣第二級毒品，處有期徒刑貳年，扣案如附表肆編號、伍、捌之│
│    │      壹、拾貳至拾肆、貳拾貳所示之物均沒收，扣案如附表肆編號捌之第二級毒品肆│
│    │      包（驗餘淨重為零點陸玖壹捌公克）均沒收銷燬。                          │
├──┼────┬────┬───┬───────┬────────────────┤
│編號│交易時間│交易地點│買受人│交  易  內  容│交        易        方        式│
├──┼────┼────┼───┼───────┼────────────────┤
│ 3  │99年5 月│臺北市林│許慧君│以新臺幣1,200 │許慧君以0000000000號行動電話、曾│
│    │7日     │森北路85│      │元購買甲基安非│鴻欽以0000000000號行動電話，在電│
│    │        │巷86號5 │      │他命0.5公克   │話中聯絡妥交易事宜後，由孫大均交│
│    │        │樓1C室  │      │              │付甲基安非他命。                │
│    ├────┴────┴───┴───────┴────────────────┤
│    │主文：曾鴻欽共同販賣第二級毒品，處有期徒刑貳年陸月，扣案如附表肆編號、伍、│
│    │      捌之壹、拾貳至拾肆、貳拾所示之物均沒收，扣案如附表肆編號捌之第二級毒│
│    │      品肆包（驗餘淨重為零點陸玖壹捌公克）均沒收銷燬。                      │
│    │主文：林彥銘共同販賣第二級毒品，處有期徒刑年陸月，扣案如附表肆編號、伍、│
│    │      捌之壹、拾貳至拾肆、貳拾所示之物均沒收，扣案如附表肆編號捌之第二級毒│
│    │      品肆包（驗餘淨重為零點陸玖壹捌公克）均沒收銷燬。                      │
│    │主文：孫大鈞共同販賣第二級毒品，處有期徒刑貳年，扣案如附表肆編號、伍、捌之│
│    │      壹、拾貳至拾肆、貳拾所示之物均沒收，扣案如附表肆編號捌之第二級毒品肆│
│    │      包（驗餘淨重為零點陸玖壹捌公克）均沒收銷燬。                          │
├──┼────┬────┬───┬───────┬────────────────┤
│編號│交易時間│交易地點│買受人│交  易  內  容│交        易        方        式│
├──┼────┼────┼───┼───────┼────────────────┤
│ 4  │99年3 月│臺北縣三│傅傑  │以新臺幣2,000 │傅傑以0000000000號行動電話、曾鴻│
│    │間某日  │重市（現│      │元購買甲基安非│欽以0000000000號行動電話，在電話│
│    │        │改制為新│      │他命1公克     │中聯絡妥交易事宜後，由孫大均交付│
│    │        │北市三重│      │              │甲基安非他命。                  │
│    │        │區）忠孝│      │              │                                │
│    │        │路2 段38│      │              │                                │
│    │        │巷口（即│      │              │                                │
│    │        │二二八公│      │              │                                │
│    │        │園巷口）│      │              │                                │
│    │        │便利商店│      │              │                                │
│    │        │前      │      │              │                                │
│    ├────┴────┴───┴───────┴────────────────┤
│    │主文：曾鴻欽共同販賣第二級毒品，處有期徒刑貳年陸月，扣案如附表肆編號伍、捌之│
│    │      壹、拾貳至拾肆、貳拾肆所示之物均沒收，扣案如附表肆編號捌之第二級毒品肆│
│    │      包（驗餘淨重為零點陸玖壹捌公克）均沒收銷燬。                          │
│    │主文：林彥銘共同販賣第二級毒品，處有期徒刑年陸月，扣案如附表肆編號伍、捌之│
│    │      壹、拾貳至拾肆、貳拾肆所示之物均沒收，扣案如附表肆編號捌之第二級毒品肆│
│    │      包（驗餘淨重為零點陸玖壹捌公克）均沒收銷燬。                          │
│    │主文：孫大鈞共同販賣第二級毒品，處有期徒刑貳年，扣案如附表肆編號伍、捌之    │
│    │      壹、拾貳至拾肆、貳拾肆所示之物均沒收，扣案如附表肆編號捌之第二級毒品肆│
│    │      包（驗餘淨重為零點陸玖壹捌公克）均沒收銷燬。                          │
└──┴──────────────────────────────────────┘
附表2 ：
┌──┬────┬────┬───┬───────┬────────────────┐
│編號│轉讓時間│轉讓地點│受讓人│轉  讓  內  容│轉        讓        方        式│
├──┼────┼────┼───┼───────┼────────────────┤
│ 1  │99年4 月│傅傑之臺│傅傑  │無償轉讓甲基安│傅傑以0000000000號行動電話、曾鴻│
│    │12日    │北縣三重│      │非他命1公克   │欽以0000000000號行動電話，在電話│
│    │        │市（現改│      │              │中聯絡妥轉讓事宜後，由曾鴻欽親自│
│    │        │制為新  │      │              │交付甲基安非他命。              │
│    │        │北市三重│      │              │                                │
│    │        │區）忠孝│      │              │                                │
│    │        │路2 段38│      │              │                                │
│    │        │巷16號  │      │              │                                │
│    │        │3 樓居所│      │              │                                │
│    │        │內      │      │              │                                │
│    ├────┴────┴───┴───────┴────────────────┤
│    │主文：曾鴻欽明知為禁藥而轉讓，處有期徒刑陸月。                              │
└──┴──────────────────────────────────────┘
附表3：
┌──┬────┬────┬───┬───────┬────────────────┐
│編號│交易時間│交易地點│買受人│交  易  內  容│交        易        方        式│
├──┼────┼────┼───┼───────┼────────────────┤
│ 1  │99年4 月│臺北縣三│張青森│以新臺幣300 元│張青森以0000000000號行動電話、洪│
│    │20日    │重市（現│      │購買愷他命1 公│嘉玟以0000000000號行動電話，在電│
│    │        │改制為新│      │克            │話中聯絡妥交易事宜後，由孫大鈞、│
│    │        │北市三重│      │              │林彥銘親自交付愷他命。          │
│    │        │區）龍門│      │              │                                │
│    │        │路堤防邊│      │              │                                │
│    ├────┴────┴───┴───────┴────────────────┤
│    │主文：洪嘉玟共同販賣第三級毒品，累犯，處有期徒刑壹年月，扣案如附表肆編號│
│    │      所示之物沒收，未扣案之販賣第三級毒品所得新臺幣佰元，應與林彥銘、孫大│
│    │      鈞連帶沒收，如全部或一部不能沒收時，以其與林彥銘、孫大鈞之財產連帶抵償│
│    │      之。                                                                                                                                        │
│    │主文：林彥銘共同販賣第三級毒品，處有期徒刑貳年陸月，扣案如附表肆編號所示之                                                                      │
│    │      物沒收，未扣案之販賣第三級毒品所得新臺幣佰元，應與洪嘉玟、孫大鈞連帶                                                                      │
│    │      沒收，如全部或一部不能沒收時，以其與洪嘉玟、孫大鈞之財產連帶抵償之。  │
│    │主文：孫大鈞共同販賣第三級毒品，處有期徒刑壹年月，扣案如附表肆編號示之物│
│    │      沒收，未扣案之販賣第三級毒品所得新臺幣佰元，應與林彥銘、洪嘉玟連帶沒│
│    │      收，如全部或一部不能沒收時，以其與林彥銘、洪嘉玟之財產連帶抵償之。    │
└──┴──────────────────────────────────────┘
附表4 ：
┌──┬─────────┬───────────────────┬────────┐
│編號│品名              │備註                                  │諭知沒收之法條  │
├──┼─────────┼───────────────────┼────────┤
│ 1  │門號0000000000號行│被告洪嘉玟所有，供犯如附表1編號4、附│不沒收。        │
│    │動電話，含SIM卡1枚│表2所示犯行所用之物。                 │                │
├──┼─────────┼───────────────────┼────────┤
│2   │門號0000000000號行│被告孫大鈞所有，供犯如附表1編號1所示│毒品危害防制條例│
│    │動電話，含SIM卡1枚│犯行所用之物。                        │第19條第1項     │
│    │                  │已扣案，無毒品危害防制條例第19條第1 │                │
│    │                  │項「如全部或一部不能沒收時，追徵其價額│                │
│    │                  │」之問題。                            │                │
├──┼─────────┼───────────────────┼────────┤
│3   │門號0000000000號行│被告孫大鈞所有，供犯如附表1編號2、3 │毒品危害防制條例│
│    │動電話，含SIM卡1枚│、附表3所示犯行所用之物。             │第19條第1項     │
│    │                  │已扣案，無毒品危害防制條例第19條第1 │                │
│    │                  │項「如全部或一部不能沒收時，追徵其價額│                │
│    │                  │」之問題。                            │                │
├──┼─────────┼───────────────────┼────────┤
│4   │門號0000000000號行│被告孫大鈞之母所有，供犯如附表1所示 │不沒收          │
│    │動電話，含SIM卡1枚│犯行所用之物。                        │                │
├──┼─────────┼───────────────────┼────────┤
│5   │門號0000000000號行│被告林彥銘所有，供犯如附表1所示犯行 │毒品危害防制條例│
│    │動電話（序號：    │所用之物。                            │第19條第1項     │
│    │000000000000000） │已扣案，無毒品危害防制條例第19條第1 │                │
│    │                  │項「如全部或一部不能沒收時，追徵其價額│                │
│    │                  │」之問題。                            │                │
├──┼─────────┼───────────────────┼────────┤
│6   │門號0000000000號行│被告林彥銘之妻所有，非供犯本件犯行所│不沒收          │
│    │動電話，含SIM卡1枚│用之物。                              │                │
├──┼─────────┼───────────────────┼────────┤
│7   │門號0000000000號行│被告林彥銘所有，非供犯本件犯行所用之│不沒收          │
│    │動電話（序號：    │物。                                  │                │
│    │000000000000000） │                                      │                │
├──┼─────────┼───────────────────┼────────┤
│8   │安非他命4包（驗餘 │被告曾鴻欽所有，預備供犯如附表1所示 │毒品危害防制條例│
│    │淨重共計0.6918公克│犯行所用之物。                        │第18 條第1項前段│
│    │ ）               │已扣案，無毒品危害防制條例第19條第1 │。              │
├──┼─────────┤項「如全部或一部不能沒收時，追徵其價額├────────┤
│8-1 │外包裝袋4只       │」之問題。                            │刑法第38條第1項 │
│    │                  │                                      │第2 款。        │
├──┼─────────┼───────────────────┼────────┤
│9   │愷他命1包         │被告曾鴻欽所有，預備供犯如附表1所示 │毒品危害防制條例│
│    │（驗餘淨重1.5685公│犯行所用之物。                        │第18條第1 項前段│
│    │克）              │已扣案，無毒品危害防制條例第19條第1 │。              │
│    │                  │項「如全部或一部不能沒收時，追徵其價額├────────┤
├──┼─────────┤」之問題。                            │刑法第38條第1 項│
│9-1 │外包裝袋1只       │                                      │第2 款。        │
├──┼─────────┼───────────────────┼────────┤
│10  │安非他命殘渣袋2個 │施用毒品所用之物，非供本件犯行所用之│不沒收          │
│    │                  │物。                                  │                │
│    │                  │                                      │                │
├──┼─────────┼───────────────────┼────────┤
│11  │安非他命1包       │被告林彥銘所有，係供己施用甲基安非他│不沒收          │
│    │                  │命之用，非供犯本件犯行所用之物。      │                │
├──┼─────────┼───────────────────┼────────┤
│12  │分裝袋8包（671個）│被告曾鴻欽所有，預備供犯如附表1所示 │刑法第38條第1項 │
│    │                  │犯行所用之物。                        │第2款           │
│    │                  │已扣案，無毒品危害防制條例第19條第1 │                │
│    │                  │項「如全部或一部不能沒收時，追徵其價額│                │
│    │                  │」之問題。                            │                │
├──┼─────────┼───────────────────┼────────┤
│13  │電子磅秤2臺       │被告曾鴻欽所有，供犯如附表1所示犯行 │毒品危害防制條例│
│    │                  │所用之物。                            │第19條第1項     │
│    │                  │已扣案，無毒品危害防制條例第19條第1 │                │
│    │                  │項「如全部或一部不能沒收時，追徵其價額│                │
│    │                  │」之問題。                            │                │
├──┼─────────┼───────────────────┼────────┤
│14  │帳冊1本           │被告曾鴻欽所有，供犯如附表1所示犯行 │毒品危害防制條例│
│    │                  │所用之物。                            │第19條第1項     │
│    │                  │已扣案，無毒品危害防制條例第19條第1 │                │
│    │                  │項「如全部或一部不能沒收時，追徵其價額│                │
│    │                  │」之問題。                            │                │
├──┼─────────┼───────────────────┼────────┤
│15  │新臺幣7,500元     │被告林彥銘所有，無證據足認與本件犯罪│不沒收          │
│    │                  │有關。                                │                │
├──┼─────────┼───────────────────┼────────┤
│16  │安非他命吸食器2組 │被告曾鴻欽所有，係供己施用甲基安非他│不沒收          │
│    │                  │命之用，非供犯本件犯行所用之物。      │                │
├──┼─────────┼───────────────────┼────────┤
│17  │SIM卡2枚（卡號分別│非供犯本件犯行所用之物。            │不沒收          │
│    │為：0000 000000000│                                      │                │
│    │號、0000000000000 │                                      │                │
│    │1號）             │                                      │                │
│    │                  │                                      │                │
├──┼─────────┼───────────────────┼────────┤
│18  │安非他命吸食器1組 │被告孫大鈞所有，係供己施用甲基安非他│不沒收          │
│    │玻璃球2個、吸管2支│命之用，非供犯本件犯行所用之物。      │                │
│    │                  │                                      │                │
├──┼─────────┼───────────────────┼────────┤
│19  │孫大鈞帳冊1本     │被告孫大鈞所有，係供己平日記載流水帳│不沒收          │
│    │                  │，非供犯本件犯行所用之物。            │                │
├──┼─────────┼───────────────────┼────────┤
│20  │郵局金融卡1張     │被告洪家玟之子所有，非供犯本件犯行所│不沒收          │
│    │                  │用之物。                              │                │
│    │                  │                                      │                │
├──┼─────────┼───────────────────┼────────┤
│21  │販毒所得新臺幣800 │被告林彥銘所有，如附表1 編號1 所示犯│毒品危害防制條例│
│    │元                │  行販毒所得。                        │第19條第1項     │
│    │                  │已扣案，無毒品危害防制條例第19條第1 │                │
│    │                  │  項「如全部或一部不能沒收時，追徵其價│                │
│    │                  │  額」之問題。                        │                │
├──┼─────────┼───────────────────┼────────┤
│22  │販毒所得新臺幣    │被告林彥銘所有，如附表1 編號2 所示犯│毒品危害防制條例│
│    │2,200元           │  行販毒所得。                        │第19條第1項     │
│    │                  │已扣案，無毒品危害防制條例第19條第1 │                │
│    │                  │  項「如全部或一部不能沒收時，追徵其價│                │
│    │                  │  額」之問題。                        │                │
├──┼─────────┼───────────────────┼────────┤
│23  │販毒所得新臺幣    │被告林彥銘所有，如附表1 編號3 所示犯│毒品危害防制條例│
│    │1,200元           │  行販毒所得。                        │第19條第1項     │
│    │                  │已扣案，無毒品危害防制條例第19條第1 │                │
│    │                  │  項「如全部或一部不能沒收時，追徵其價│                │
│    │                  │  額」之問題。                        │                │
├──┼─────────┼───────────────────┼────────┤
│24  │販毒所得新臺幣    │被告林彥銘所有，如附表1 編號4 所示犯│毒品危害防制條例│
│    │2,000元           │  行販毒所得。                        │第19條第1項     │
│    │                  │已扣案，無毒品危害防制條例第19條第1 │                │
│    │                  │  項「如全部或一部不能沒收時，追徵其價│                │
│    │                  │  額」之問題。                        │                │
├──┼─────────┼───────────────────┼────────┤
│25  │販毒所得新臺幣300 │如附表3 編號1 所示犯行販毒所得。    │毒品危害防制條例│
│    │元                │未扣案。                            │第19條第1項     │
└──┴─────────┴───────────────────┴────────┘